臺灣臺中地方法院刑事判決　　　　　　　　　　　　九十一年度訴緝字第三八六號
　　公　訴　人　臺灣臺中地方法院檢察署檢察官
　　被　　　告　乙○○
右列被告因搶奪案件，經檢察官提起公訴（九十年度偵字第一二七八六號），本院判
決如左：
    主  文
乙○○共同意圖為自己不法之所有，而搶奪他人之動產，處有期徒刑壹年。
    事  實
一、乙○○前於民國七十八年間，因違反懲治盜匪條例案件及重傷害案件，經本院合
    併定應執行有期徒刑七年，並於八十年減刑為六年八月，於八十二年六月四日假
    釋付保護管束，乙○○於八十三年又因違反懲治盜匪條例案件，經台灣高雄地方
    法院判處有期徒刑九年，假釋亦經撤銷，尚餘殘刑一年十月七日，並於八十三年
    間再度入監執行，於八十七年十月二日再次假釋付保護管束，刑期終了日期為九
    十三年六月二十四日（未構成累犯）。乙○○假釋後仍不知警惕，復與丙○○（
    業經本院以九十年度訴字第二五二七號判處有期徒刑二年）共同意圖為自己不法
    之所有，於九十年七月十三日十七、十八時許，由乙○○騎乘機車後載丙○○，
    在台中縣豐原市○○路與新生北路口，趁甲○○不注意之際，搶奪甲○○所有皮
    包一個〔內有現金新台幣（下同）五千元，甲○○所有之身分證及健保卡各一張
    、中農證券存摺、華南銀行及彰化銀行活期存摺各一本、彰化銀行金融卡一張、
    印章一枚、面額共六十一萬九千三百三十六元之支票七紙，及甲○○之子楊宗翰
    、楊主名之郵局存摺各一本等物〕，得手後駕車逃逸。嗣警於九十年七月十六日
    在新竹縣五峰鄉○○村○○○路三五．六公里處查獲丙○○，並在丙○○所駕駛
    之車號ＪＴ—二四五九號自小客車內起出甲○○上開遭搶之身分證及健保卡各一
    張、中農證券存摺、華南銀行、彰化銀行活期存摺各一本、彰化銀行金融卡一張
    及甲○○之子楊宗翰、楊主名之郵局存摺各一本等財物，再循線於九十年七月十
    七日二十時十五分許，在台中縣后里鄉○○街一一五巷一號前查獲乙○○，並於
    乙○○口袋起出甲○○上開遭搶之支票七張。
二、案經新竹縣警察局橫山分局報告台灣台中地方法院檢察署檢察官偵查起訴。
    理  由
一、訊據被告乙○○矢口否認涉有前開搶奪犯行，辯稱：案發當天，伊並未與丙○○
    一同行搶，係因丙○○於被查獲當日上午持被害人甲○○遭搶之支票七張向伊調
    現，前開支票才在伊住處被查獲云云。而證人丙○○則到庭證稱：當日與伊共同
    行搶之人，係一綽號「阿昌」之男子，並非本件被告乙○○，警訊中係因警察刑
    求，始自承係與乙○○共同行搶云云。惟查被告前開犯罪事實，業據被害人甲○○於警訊中指訴歷歷，而被告乙○○於警訊、偵查中亦均自承案發當時確為伊騎
    機車後載丙○○一情不諱，核與同案被告丙○○於警訊中自白情節相符，雖丙○○於本院審理中改陳稱：係因警察刑求，始為前開供述云云。然倘若如此，則被
    告乙○○又何需於警、偵訊中均附和此一說詞而入自己於罪？是被告乙○○及同
    案被告丙○○於本院審判中之說法已有可疑；再關於被告乙○○取得前開支票之
    過程，經本院隔離訊問結果，被告乙○○辯稱：「（丙○○欠你多少錢？）他先
    拿票向我借錢新台幣一萬元，是在查獲當天早上丙○○與張義昌來我家拿支票給
    我，錢張義昌借的，丙○○跟他一起來，張義昌在查獲三天前打電話給我要跟我
    借一萬元，我沒有跟他問支票來源，也沒有看票面金額多少，支票是對折的，沒
    有用東西包裝，是由丙○○拿給我的，張義昌有說三天之內要還錢，再把支票取
    回。」云云；證人丙○○則證稱：「（為何支票會在乙○○那裡？）因犯案後缺
    錢，阿昌說他有朋友可以先借錢週轉，所以就跟乙○○借，是我開口跟乙○○借
    一萬元，大約是在吃過晚餐，我跟阿昌去乙○○他家借錢，我跟他借錢說支票先
    給他，我跟乙○○說一星期後還錢，再拿票回來，支票七張是捲成一捲給他。」
    云云（均見本院九十一年八月一日審判筆錄），二人對於借款人為何人、借款之
    時間、給付支票之方式及約定還款之日期所述均不一致，是被告前開所辯及證人
    上開證詞，顯均係事後卸責及迴護之詞，均不足採，堪信被告乙○○於行搶當時
    確有騎乘機車之行為無疑；又行搶當時既由被告乙○○騎駛機車，若丙○○有意
    行搶，卻未告知被告乙○○，則丙○○如何能靠近行搶奪之目標並於得手後加速
    逃離以免被捕？是被告乙○○與同案被告丙○○就前開犯行有犯意之聯絡及行為
    之分擔一節亦堪認定，此外並有贓証物認領保管收據二紙附卷可稽，本件事證明
    確，被告犯行堪以認定。
二、核被告乙○○所為，係犯刑法第三百二十五條第一項普通搶奪罪。被告乙○○與
    丙○○間就上開搶奪犯行，有犯意之聯絡及行為之分擔，均為共同正犯。爰審酌
    被告素行不良，不思以勞力獲取財物，而搶奪他人之財物供己享樂之用，行為對
    被害人心理及財產上所生之損害暨犯罪後否認犯行之態度等一切情狀，量處如主
    文所示之刑，以資懲儆。
據上論斷，應依刑事訴訟法第二百九十九條第一項前段，刑法第二十八條、第三百二
十五條第一項，判決如主文。
中      華      民      國    九十一    年      八      月      八      日
                              臺灣臺中地方法院刑事第三庭
                                  審判長法  官  唐 光 義
                                        法  官  吳 進 發
                                        法  官  黃 炫 中
右正本證明與原本無異。
如不服本判決，應於判決送達後十日內向本院提出上訴狀，上訴於臺灣高等法院臺中
分院( 須附繕本 )。
                                        書記官
中      華      民      國    九十一    年      八      月      八      日
附錄論罪法條：
刑法第三百二十五條第一項
意圖為自己或第三人不法之所有，而搶奪他人之動產者，處六月以上五年以下有期徒
刑。
